【裁判字號】    99,裁,1503
【裁判日期】    990715
【裁判案由】    稅捐稽徵法
【裁判全文】
最  高  行  政  法  院  裁  定
                                      99年度裁字第1503號
再 審原 告  友佳精工股份有限公司（原名：良友精工股份有限
            公司）
代  表  人  甲○○
訴訟代理人  葉維惇
再 審被 告  財政部臺灣省中區國稅局
代  表  人  鄭義和
上列當事人間稅捐稽徵法事件，再審原告對於中華民國99年3月2
5日本院99年度判字第310號判決，提起再審之訴，本院裁定如下
：
    主  文
再審之訴駁回。
再審訴訟費用由再審原告負擔。
    理  由
一、按再審原告提起再審之訴，應依行政訴訟法第277條第1項第
    4款表明再審理由，此為必須具備之程式。所謂表明再審理
    由，必須指明確定判決有何條款之再審事由，及有如何合於
    法定再審事由之具體情事，始為相當，倘僅泛言有何條款之
    再審事由，而無具體情事者，仍難謂已合法表明再審理由，
    所提再審之訴，即屬不合法。又行政訴訟法第273條第1項第
    1款之「適用法規顯有錯誤」，係指原判決所適用之法規與
    該案應適用之現行法規相違背，或與解釋判例有所牴觸者而
    言。
二、再審原告於民國89年9月至92年12月間接受國外菲律賓公司
    TAMSON ENTERPRSES INC.訂貨，並將貨物交付依菲律賓公司
    在臺連絡人潘兆欣之指示之倉庫，由第三人丹安有限公司（
    下稱丹安公司）、鋐鈴實業有限公司（下稱鋐鈴公司）、翔
    駿科技有限公司（下稱翔駿公司）及鎂章實業有限公司（下
    稱鎂章公司）辦理出口，其貨物之起運地及目的地皆在中華
    民國境內，所有權之移轉已於中華民國境內完成，核屬中華
    民國境內銷售貨物，並無外銷零稅率適用之情事，再審原告
    銷售貨物銷售額合計新臺幣（下同）60,229,427元，未依規
    定開立統一發票予實際買受人菲律賓公司，而開立統一發票
    予丹安公司、鋐鈴公司、翔駿公司及鎂章公司，經再審被告
    所屬南投縣分局查獲，移由再審被告依稅捐稽徵法第44條規
    定，按查明認定總額60,229,427元處以5%罰鍰3,011,471元
    。再審原告不服，循序提起行政訴訟，經原審判決駁回，提
    起上訴，經本院99年度判字第310號判決（下稱原確定判決
    ）判決：「原判決關於罰鍰超過新臺幣100萬元及該訴訟費
    用部分均廢棄。廢棄部分訴願決定及原處分（復查決定）均
    撤銷。其餘上訴駁回。」，再審原告不服，以原確定判決有
    行政訴訟法第273條第1項第1款所定事由，提起本件再審之
    訴。
三、再審原告再審意旨略以：其既係與國外菲律賓公司間成立買
    賣關係，自需將財產權移轉於國外菲律賓公司，該筆交易方
    告完成，尚非僅將貨物交付依菲律賓公司在臺聯絡人潘兆欣
    指示之倉庫，即可謂所有權已移轉，潘兆欣僅為貨物之運送
    人，並無財產權移轉之受益，其收受貨物僅為併同其他貨物
    辦理出口，原確定判決稱所有權移轉已於中華民國境內完成
    ，適用法規顯有錯誤。又系爭貨物既已由丹安公司、鋐鈴公
    司、翔駿公司及鎂章公司辦理出口，再審原告業就「貨物業
    經出口」及「取得國外之銷貨收入」之事實詳加證明，則原
    確定判決將「外銷」限縮為「直接外銷」，仍認定再審原告
    銷售系爭貨物非為「外銷」，而逕予處罰，顯就加值型及非
    加值型營業稅法第7條暨94年10月修正後統一發票使用辦法
    第4條第32款，誤而不用，其適用法規顯有錯誤等語。經核
    再審原告之上開理由，無非重複其在前訴訟程序之主張而為
    原確定判決論述所不採之事由再予爭執，或就事實審法院證
    據取捨、認定事實之職權行使事項，任意指摘為不當，而未
    具體表明原確定判決所適用之法規究有如何顯然不合於法規
    規定，或有如何顯然違背司法院解釋或本院判例之情事，難
    謂已合法表明再審理由。依首揭規定及說明，本件再審之訴
    為不合法，應予駁回。
四、據上論結，本件再審之訴為不合法。依行政訴訟法第278條
    第1項、第104條、民事訴訟法第95條、第78條，裁定如主文
    。
中    華    民    國    99    年    7     月    15    日
                    最高行政法院第五庭
                        審判長法官  黃  璽  君
                              法官  鄭  小  康
                              法官  鄭  忠  仁
                              法官  吳  東  都
                              法官  陳  金  圍

以  上  正  本  證  明  與  原  本  無  異
中    華    民    國    99    年    7     月    15    日
                              書記官  彭  秀  玲

司法院資訊處製作；財團法人民間司法改革基金會備份。
